# 房地产开发企业，政府基础设施补助款，递延收益以及递延所得税资产的问题

提问人：白牙即白芳 时间：2019-08-30 19:35:28
陈版，请教一下，万分感谢！一个房地产开发企业， 2016 年度购买土地后，同时收到政府的基础设施补助资金 5 亿元。截止 2019 年 6 月 30 日，该款项企业一直挂在递延收益 5 亿元，未做其他处置。该地块，企业分 3 期开发，目前一期 2018 至 2019 年年度陆续实现了收入。 2017 年年度，当地税务部门要求企业 5 亿元，缴纳企业所得税，经沟通税务部门原则同意在收到补助资金的 5 年内缴纳对应的所得税（但无正式文件）。我的问题是： 1 、 递延收益，是否分期确认其他收益；假如是，一般按照什么原则、方法？ 2 、 假设分期摊销递延收益，收到政府补助当年，是否认为纳税义务在当期，是否当期确认应交税金（同时考虑当期以及以前年度的亏损），是否确认递延所得税资产，是否后期逐步冲销？ 3 、 假设分期摊销递延收益，收到政府补助当年，是否认为纳税义务在 5 年后，是否在每年确认其他收益时，确认递延所得税负债， 5 年后一次性冲销递延所得税负债，同时计提当期所得税费用及应交税费？

回答人：chenyiwei
1 、从经济实质看，该 5 亿元应属于对开发成本（包括全部三期）的补助，应采用系统、合理的方法在各期、各年度之间分摊，例如各期之间按照占地面积比例分摊，各期内部按可售面积比例分摊，随着收入的实现逐步从递延收益结转到其他收益。
2 、如果不属于免税收入或者不征税收入，则应将纳税义务确认在当期（同时确认应交税费和递延所得税资产）。如果税务机关允许分年缴纳税款的（个人理解其合规性存在问题），则将允许递延到以后年度缴纳的税款确认为递延所得税负债。另外，由于分 5 年平均缴纳和会计上递延收益结转损益的方式很可能存在差异，在该过程中也需要确认递延所得税的影响（如有）。